pl: Sprzęt > Systemy hydrauliczne > Armatura wodociągowa i części > Akcesoria do toalet i bidetów > Dźwignie do spłuczek: Dźwignie mocowane z przodu; Dźwignie mocowane z boku
sv: Metallprodukter > Rörmokeri > Vattenkransutrustning och -delar > Tillbehör till toaletter och bidéer > Spolhandtag: Frontmonterade spakar; Sidomonterade spakar
tr: Hırdavat > Sıhhi tesisat > Su Tahliye Teçhizatı ve Parçaları > Tuvalet ve Bide Aksesuarları > Sifon Kolları: Ön Montaj Kolları; Yan Montaj Kolları
bg-BG: Железария > Водоснабдяване и канализация > Аксесоари и части за ВиК оборудване > Аксесоари за тоалетна и биде > Лостове за тоалетно казанче: Лостове за преден монтаж; Лостове за страничен монтаж
zh-CN: 五金/硬件 > 管道 > 水管装置和部件 > 马桶与坐浴盆配件 > 马桶水箱开关/扳手: 前置开关/扳手; 侧装开关/扳手
lt-LT: Techninė įranga > Santechnika > Santechnikos įranga ir dalys > Tualeto ir bidė priedai > Tualeto bakelių svirtys: Priekyje montuojamos svirtys; Šone montuojamos svirtys
vi: Phần cứng > Đường ống > Bộ phận và phần cứng của thiết bị đường ống > Phụ kiện bồn cầu và bồn vệ sinh nữ > Cần gạt bồn cầu: Cần gạt phía trước; Cần gạt bên cạnh
nb: Maskinvare > Rørlegging > Utstyr og deler for rørmontering > Toalett- og bidettilbehør > Spaker for toalettanker: Frontmonterte spaker; Sidemonterte spaker
zh-TW: 硬體 > 管線 > 衛生器具和零件 > 馬桶和坐浴桶配件 > 沖水馬桶控制桿: 前方控制桿; 側邊控制桿
pt-BR: Ferragens > Encanamento > Peças e ferragens para fixação de encanamento > Acessórios para vasos sanitários e bidês > Alavancas de descarga para vaso sanitário: Alavancas de montagem frontal; Alavancas de montagem lateral
es: Bricolaje > Fontanería > Piezas y herramientas para componentes de fontanería > Accesorios de baño y bidé > Palancas para cisterna del inodoro: Palancas de montaje frontal; Palancas de montaje lateral
fr: Quincaillerie > Plomberie > Pièces et matériel de plomberie > Accessoires pour bidets et toilettes > Poignées de WC: Poignées montées à l’avant; Poignées latérales
de: Heimwerkerbedarf > Sanitär > Zubehör für sanitäre Anlagen > Toiletten- und Bidetzubehör > WC-Spülkastengriffe: Vorne montierte Hebel; Seitlich montierte Hebel
cs: Kutilství a řemeslo > Vodoinstalace > Instalatérské potřeby a součástky > Záchody a bidety – příslušenství > Páčky ke splachovačům: Páčky pro přední montáž; Páčky pro boční montáž
sl-SI: Gradbena oprema > Vodovod > Strojna oprema in deli za vodovodne napeljave > Dodatki za stranišča in bideje > Ročice kotličkov za stranišče: Ročice za sprednjo namestitev; Ročice za stransko namestitev
th: ฮาร์ดแวร์ > ระบบท่อประปา > ฮาร์ดแวร์และชิ้นส่วนสำหรับงานท่อ > อุปกรณ์ส้วมและโถชำระล้าง > ที่กดน้ำชักโครก: ที่กดน้ำติดตั้งด้านหน้า; ที่กดน้ำติดตั้งด้านข้าง
sk-SK: Náradie > Vodoinštalačné práce > Príslušenstvo a diely pre vodovodné armatúry > Príslušenstvo k toaletám a bidetom > Páčky WC nádrže: Predné páčky; Bočné páčky
pt-PT: Equipamento > Canalização > Peças e equipamento de fixação de canalização > Acessórios de bidé e sanita > Niveladores de depósito de sanita: Alavancas de montagem frontal; Alavancas de montagem lateral
ru: Оборудование и технические изделия > Системы водоснабжения и водоотведения > Комплектующие и детали для сантехнического оборудования > Аксессуары для унитазов и биде > Ручки смыва для бачков: Ручки смыва на переднюю панель; Ручки смыва на боковую панель
el: Υλικά κατασκευών > Υδραυλικές εγκαταστάσεις > Εξαρτήματα & ανταλλακτικά υδραυλικών ειδών > Αξεσουάρ τουαλέτας & μπιντέ > Μοχλοί λεκάνης τουαλέτας: Μοχλοί μπροστινής τοποθέτησης; Μοχλοί πλαϊνής τοποθέτησης
ko: 철물 > 배관 > 배관 시설 장비/부품 > 변기/비데 부대용품 > 변기 물탱크 레버: 전면 레버; 측면 레버
da: Isenkram > Sanitet > Dele til sanitære installationer > Toilet og bidet – tilbehør > Skyllehåndtag til cisterne: Frontmonterede håndtag; Sidemonterede håndtag
ro-RO: Feronerie > Instalații sanitare > Accesorii de feronerie și piese pentru instalații sanitare > Accesorii pentru toaletă și bideu > Mânere pentru rezervoare de toaletă: Mânere cu montare frontală; Mânere cu montare laterală
en: Hardware > Plumbing > Plumbing Fixture Hardware & Parts > Toilet & Bidet Accessories > Toilet Tank Levers: Front Mount Levers; Side Mount Levers
hr-HR: Željezarija > Vodoinstalaterska oprema > Oprema i dijelovi za vodoinstalatersku opremu > Pribor za toalete i bidee > Poluge za vodokotlić: Poluge za prednju montažu; Poluge za bočnu montažu
nl: Bouwmaterialen > Loodgieterswerk > Onderdelen voor sanitair > Accessoires voor toilet en bidet > Stortbakhendel: Voormontagehendel; Zijmontagehendel
hu: Hardver > Vízvezeték > Vízvezeték-szerelvény-hardver és -alkatrészek > WC- és bidékiegészítők > WC-tartály karok: Első rögzítőkarok; Oldalsó rögzítőkarok
fi: Rakentaminen > Putkityöt > Putkien kiinnitys ja osat > WC- ja bideetarvikkeet > WC-säiliön vivut: Eteen kiinnitettävät vivut; Sivuun kiinnitettävät vivut
ja: DIY用品 > 水道設備 > 配管固定具・パーツ > トイレ・ビデ関連用品 > トイレタンクレバー: フロントマウントレバー; サイドマウントレバー
it: Articoli di ferramenta > Prodotti idraulici > Ferramenta per la riparazione di impianti idraulici > Accessori WC e bidet > Leve per vaschette di WC: Leve per montaggio anteriore; Leve per montaggio laterale